Inventaris van de (dubbele) registers van de Burgerlijke Stand van de gemeenten in de provincie Zuid-Holland (1941) 1943 - 1950
Nationaal Archief, Den Haag
- Registers van huwelijken en echtscheidingen, B.
  - Waddinxveen, 1943 - 1950; 3273-3282
    - 1947, 084 - 091, 3279
    - 1948, 3280
    - 1949, 3281
    - 1950, 3282
  - Warmond, 1943 - 1950; 3283-3288, ---
    - 1943, ---
    - 1944, ---
    - 1945, 3283
    - 1946, 3284
    - 1947, 3285
    - 1948, 3286
    - 1949, 3287
    - 1950, 3288
  - Wassenaar, 1943 - 1950; 3289-3295, ---
    - 1943, ---
    - 1944, ---
    - 1945, 3289
    - 1946, 001 - 181, 3290
    - 1946, 182 - 257, 3291
    - 1947, 3292
    - 1948, 3293
    - 1949, 3294
    - 1950, 3295
  - Wateringen, 1943 - 1950; 3296-3303, ---
    - 1943, ---
    - 1944, 3296
    - 1945, 3297
    - 1946, 3298
    - 1947, 3299
    - 1948, 001 - 055, 3300
    - 1948, 056 - 057, 3301
    - 1949, 3302
    - 1950, 3303
  - Westmaas, 1943 - 1950; 3304-3311
    - 1943, 3304
    - 1944, 3305
    - 1945, 3306
    - 1946, 3307
    - 1947, 3308
    - 1948, 3309
    - 1949, 3310
    - 1950, 3311
  - Woubrugge, 1943 - 1950; 3312-3318, ---
    - 1943, ---
    - 1944, 3312
    - 1945, 3313
    - 1946, 3314
    - 1947, 3315
    - 1948, 3316
    - 1949, 3317
    - 1950, 3318
  - Wijngaarden, 1943 - 1950; 3319-3326
    - 1943, 3319
    - 1944, 3320
    - 1945, 3321
    - 1946, 3322
    - 1947, 3323
    - 1948, 3324
    - 1949, 3325
    - 1950, 3326
  - IJsselmonde, 1943 - 1950; 3327-3334
    - 1943, 3327
    - 1944, 3328
    - 1945, 3329
    - 1946, 3330
    - 1947, 3331
    - 1948, 3332
    - 1949, 3333
    - 1950, 3334
  - Zevenhoven, 1943 - 1950; 3335-3343, ---
    - 1943, ---
    - 1944, 3335
    - 1945, 001 - 015, 3336
    - 1945, 016 - 017, 3337
    - 1946, 001 - 015, 3338
    - 1946, 016 - 019, 3339
    - 1947, 3340
    - 1948, 3341
    - 1949, 3342
    - 1950, 3343
  - Zevenhuizen, 1943 - 1950; 3344-3351
    - 1943, 3344
    - 1944, 3345
    - 1945, 3346
    - 1946, 3347
    - 1947, 3348
    - 1948, 3349
    - 1949, 3350
    - 1950, 3351
  - Zoetermeer, 1943 - 1950; 3352-3361, ---
    - 1943, ---
    - 1944, 3352
    - 1945, 3353
    - 1946, 001 - 047, 3354
    - 1946, 048 - 070, 3355
    - 1946, 071 - 080, 3356
    - 1947, 3357
    - 1948, 3358
    - 1949, 3359
    - 1950, 001 - 051, 3360
    - 1950, 052 - 058, 3361
  - Zoeterwoude, 1944 - 1950; 3362-3369, ---
    - 1943, ---
    - 1944, 3362
    - 1945, 3363
    - 1946, 001 - 039, 3364
    - 1946, 040 - 049, 3365
    - 1947, 3366
    - 1948, 3367
    - 1949, 3368
    - 1950, 3369
  - Zuid-Beijerland, 1943 - 1950; 3370-3378
    - 1943, 3370
    - 1944, 3371
    - 1945, 3372
    - 1946, 001 - 031, 3373
    - 1946, 032 - 035, 3374
    - 1947, 3375
    - 1948, 3376
    - 1949, 3377
    - 1950, 3378
  - Zuidland, 1943 - 1950; 3379-3387
    - 1943, 3379
    - 1944, 3380
    - 1945, 3381
    - 1946, 3382
    - 1947, 3383
    - 1948, 001 - 029, 3384
    - 1948, 030 - 038, 3385
    - 1949, 3386
    - 1950, 3387
  - Zwammerdam, 1943 - 1950; 3388-3394, ---
    - 1943, ---
    - 1944, 3388
    - 1945, 3389
    - 1946, 3390
    - 1947, 3391
    - 1948, 3392
    - 1949, 3393
    - 1950, 3394
  - Zwartewaal, 1943 - 1950; 3395-3402
    - 1943, 3395
    - 1944, 3396
    - 1945, 3397
    - 1946, 3398
    - 1947, 3399
    - 1948, 3400
    - 1949, 3401
    - 1950, 3402
  - Zwijndrecht, 1943 - 1950; 3403-3410
    - 1943, 3403
    - 1944, 3404
    - 1945, 3405
    - 1946, 3406
    - 1947, 3407
    - 1948, 3408
    - 1949, 3409
    - 1950, 3410
- Registers van overlijden, C.
  - Ter Aar, 1943 - 1950; 3411-3417, ---
    - 1943, ---
    - 1944, 3411
    - 1945, 3412
    - 1946, 3413
    - 1947, 3414
    - 1948, 3415
    - 1949, 3416
    - 1950, 3417
  - Abbenbroek, 1943 - 1950; 3418-3425
    - 1943, 3418
    - 1944, 3419
    - 1945, 3420
    - 1946, 3421
    - 1947, 3422
    - 1948, 3423
    - 1949, 3424
    - 1950, 3425
  - Alblasserdam, 1943 - 1950; 3426-3433
    - 1943, 3426
    - 1944, 3427
    - 1945, 3428
    - 1946, 3429
    - 1947, 3430
    - 1948, 3431
    - 1949, 3432
    - 1950, 3433
  - Alkemade, 1943 - 1950; 3434-3440, ---
    - 1943, ---
    - 1944, 3434
    - 1945, 3435
    - 1946, 3436
    - 1947, 3437
    - 1948, 3438
    - 1949, 3439
    - 1950, 3440
  - Alphen aan den Rijn, 1943 - 1950; 3441-3447, ---
    - 1943, ---
    - 1944, ---
    - 1945, 001 - 246, 3441
    - 1945, 247 - 350, 3442
    - 1946, 3443
    - 1947, 3444
    - 1948, 3445
    - 1949, 3446
    - 1950, 3447
  - Ameide, 1943 - 1950; 3448-3455
    - 1943, 3448
    - 1944, 3449
    - 1945, 3450
    - 1946, 3451
    - 1947, 3452
    - 1948, 3453
    - 1949, 3454
    - 1950, 3455
  - Ammerstol, 1943 - 1950; 3456-3463
    - 1943, 3456
    - 1944, 3457
    - 1945, 3458
    - 1946, 3459
    - 1947, 3460
    - 1948, 3461
    - 1949, 3462
    - 1950, 3463
  - Arkel, 1943 - 1950; 3464-3471
    - 1943, 3464
    - 1944, 3465
    - 1945, 3466
    - 1946, 3467
    - 1947, 3468
    - 1948, 3469
    - 1949, 3470
    - 1950, 3471
  - Barendrecht, 1943 - 1950; 3480-3487
    - 1943, 3480
    - 1944, 3481
    - 1945, 3482
    - 1946, 3483
    - 1947, 3484
    - 1948, 3485
    - 1949, 3486
    - 1950, 3487
  - Benthuizen, 1943 - 1950; 3488-3493, ---
    - 1943, ---
    - 1944, ---
    - 1945, 3488
    - 1946, 3489
    - 1947, 3490
    - 1948, 3491
    - 1949, 3492
    - 1950, 3493
  - Bergambacht, 1943 - 1950; 3494-3501
    - 1943, 3494
    - 1944, 3495
    - 1945, 3496
    - 1946, 3497
    - 1947, 3498
    - 1948, 3499
    - 1949, 3500
    - 1950, 3501
  - Bergschenhoek, 1943 - 1950; 3502-3510
    - 1943, 3502
    - 1944, 001 - 029, 3503
    - 1944, 030 - 034, 3504
    - 1945, 3505
    - 1946, 3506
    - 1947, 3507
    - 1948, 3508
    - 1949, 3509
    - 1950, 3510
  - Berkel en Rodenrijs, 1943 - 1950; 3511-3518, ---
    - 1943, ---
    - 1944, 001 - 054, 3511
    - 1944, 055 - 058, 3512
    - 1945, 3513
    - 1946, 3514
    - 1947, 3515
    - 1948, 3516
    - 1949, 3517
    - 1950, 3518
  - Berkenwoude, 1943 - 1950; 3519-3526
    - 1943, 3519
    - 1944, 3520
    - 1945, 3521
    - 1946, 3522
    - 1947, 3523
    - 1948, 3524
    - 1949, 3525
    - 1950, 3526
  - Bleiswijk, 1943 - 1950; 3527-3534
    - 1943, 3527
    - 1944, 3528
    - 1945, 3529
    - 1946, 3530
    - 1947, 3531
    - 1948, 3532
    - 1949, 3533
    - 1950, 3534
  - Bleskensgraaf en Hofwegen, 1943 - 1950; 3535-3542
    - 1943, 3535
    - 1944, 3536
    - 1945, 3537
    - 1946, 3538
    - 1947, 3539
    - 1948, 3540
    - 1949, 3541
    - 1950, 3542
  - Bodegraven, 1943 - 1950; 3543-3548, ---
    - 1943, ---
    - 1944, ---
    - 1945, 3543
    - 1946, 3544
    - 1947, 3545
    - 1948, 3546
    - 1949, 3547
    - 1950, 3548
  - Den Bommel, 1943 - 1950; 3549-3556
    - 1943, 3549
    - 1944, 3550
    - 1945, 3551
    - 1946, 3552
    - 1947, 3553
    - 1948, 3554
    - 1949, 3555
    - 1950, 3556
  - Boskoop, 1943 - 1950; 3557-3564, ---
    - 1943, ---
    - 1944, 3557
    - 1945, 001 - 110, 3558
    - 1945, 111 - 142, 3559
    - 1946, 3560
    - 1947, 3561
    - 1948, 3562
    - 1949, 3563
    - 1950, 3564
  - Brandwijk, 1943 - 1950; 3565-3572
    - 1943, 3565
    - 1944, 3566
    - 1945, 3567
    - 1946, 3568
    - 1947, 3569
    - 1948, 3570
    - 1949, 3571
    - 1950, 3572
  - Brielle, 1943 - 1950; 3573-3581
    - 1943, 001 - 062, 3573
    - 1943, 063 - 066, 3574
    - 1944, 3575
    - 1945, 3576
    - 1946, 3577
    - 1947, 3578
    - 1948, 3579
    - 1949, 3580
    - 1950, 3581
  - Capelle aan den IJssel, 1943 - 1950; 3582-3591
    - 1943, 3582
    - 1944, 001 - 070, 3583
    - 1944, 071 - 084, 3584
    - 1945, 001 - 078, 3585
    - 1945, 079 - 090, 3586
    - 1946, 3587
    - 1947, 3588
    - 1948, 3589
    - 1949, 3590
    - 1950, 3591
  - Delft, 1943 - 1950; 3592-3600, ---
    - 1943, ---
    - 1944, 0001 - 0729, 3592
    - 1944, 0730 - 0793, 3593
    - 1945, 0001 - 1125, 3594
    - 1945, 1126 - 1310, 3595
    - 1946, 3596
    - 1947, 3597
    - 1948, 3598
    - 1949, 3599
    - 1950, 3600
  - Dirksland, 1943 - 1950; 3601-3608
    - 1943, 3601
    - 1944, 3602
    - 1945, 3603
    - 1946, 3604
    - 1947, 3605
    - 1948, 3606
    - 1949, 3607
    - 1950, 3608
  - Dordrecht, 1943 - 1950; 3609-3617
    - 1943, 3609
    - 1944, 3610
    - 1945, 0001 - 0969, 3611
    - 1945, 0970 - 1174, 3612
    - 1946, 3613
    - 1947, 3614
    - 1948, 3615
    - 1949, 3616
    - 1950, 3617
  - Dubbeldam, 1943 - 1950; 3618-3625
    - 1943, 3618
    - 1944, 3619
    - 1945, 3620
    - 1946, 3621
    - 1947, 3622
    - 1948, 3623
    - 1949, 3624
    - 1950, 3625
  - Geervliet, 1943 - 1950; 3634-3641
    - 1943, 3634
    - 1944, 3635
    - 1945, 3636
    - 1946, 3637
    - 1947, 3638
    - 1948, 3639
    - 1949, 3640
    - 1950, 3641
  - Giessendam, 1943 - 1950; 3642-3649
    - 1943, 3642
    - 1944, 3643
    - 1945, 3644
    - 1946, 3645
    - 1947, 3646
    - 1948, 3647
    - 1949, 3648
    - 1950, 3649
  - Giessen-Nieuwkerk, 1943 - 1950; 3650-3657
    - 1943, 3650
    - 1944, 3651
    - 1945, 3652
    - 1946, 3653
    - 1947, 3654
    - 1948, 3655
    - 1949, 3656
    - 1950, 3657
  - Goedereede, 1943 - 1950; 3658-3665
    - 1943, 3658
    - 1944, 3659
    - 1945, 3660
    - 1946, 3661
    - 1947, 3662
    - 1948, 3663
    - 1949, 3664
    - 1950, 3665
  - Gorinchem, 1943 - 1950; 3666-3674
    - 1943, 3666
    - 1944, 001 - 255, 3667
    - 1944, 256 - 298, 3668
    - 1945, 3669
    - 1946, 3670
    - 1947, 3671
    - 1948, 3672
    - 1949, 3673
    - 1950, 3674
  - Gouda, 1943 - 1950; 3675-3682
    - 1943, 3675
    - 1944, 3676
    - 1945, 3677
    - 1946, 3678
    - 1947, 3679
    - 1948, 3680
    - 1949, 3681
    - 1950, 3682
  - Gouderak, 1943 - 1950; 3683-3690
    - 1943, 3683
    - 1944, 3684
    - 1945, 3685
    - 1946, 3686
    - 1947, 3687
    - 1948, 3688
    - 1949, 3689
    - 1950, 3690
  - Goudriaan, 1943 - 1950; 3691-3698
    - 1943, 3691
    - 1944, 3692
    - 1945, 3693
    - 1946, 3694
    - 1947, 3695
    - 1948, 3696
    - 1949, 3697
    - 1950, 3698
  - Goudswaard, 1943 - 1950; 3699-3706
    - 1943, 3699
    - 1944, 3700
    - 1945, 3701
    - 1946, 3702
    - 1947, 3703
    - 1948, 3704
    - 1949, 3705
    - 1950, 3706
  - 's-Gravendeel, 1943 - 1950; 3707-3714
    - 1943, 3707
    - 1944, 3708
    - 1945, 3709
    - 1946, 3710
    - 1947, 3711
    - 1948, 3712
    - 1949, 3713
    - 1950, 3714
  - 's-Gravenhage, 1943 - 1950; 3715-3765, ---
    De diverse belettering betreft verschillende secretarieregisters. De letter C heeft betrekking op overledenen in concentratiekampen.
    - 1943, ---
    - 1944, A 0001 - 1194, 3715
    - 1944, A 1195 - 2387, 3716
    - 1944, A 2388 - 2580, 3717
    - 1944, B 0001 - 1193, 3718
    - 1944, B 1194 - 2384, 3719
    - 1944, B 2385 - 2592, 3720
    - 1945, A 0001 - 1194, 3721
    - 1945, A 1195 - 2388, 3722
    - 1945, A 2389 - 3582, 3723
    - 1945, A 3583 - 4776, 3724
    - 1945, A 4777 - 4896, 3725
    - 1945, B 0001 - 1194, 3726
    - 1945, B 1195 - 2388, 3727
    - 1945, B 2389 - 3582, 3728
    - 1945, B 3583 - 4775, 3729
    - 1946, A 0001 - 0894, 3730
    - 1946, A 0895 - 1787, 3731
    - 1946, A 1788 - 2681, 3732
    - 1946, A 2682 - 2902, 3733
    - 1946, B 0001 - 0894, 3734
    - 1946, B 0895 - 1788, 3735
    - 1946, B 1789 - 2680, 3736
    - 1947, A 0001 - 1193, 3737
    - 1947, A 1194 - 2386, 3738
    - 1947, A 2387 - 2597, 3739
    - 1947, B 0001 - 1194, 3740
    - 1947, B 1195 - 2388, 3741
    - 1947, B 2389 - 2603, 3742
    - 1948, A 0001 - 1193, 3743
    - 1948, A 1194 - 2387, 3744
    - 1948, A 2388 - 2502, 3745
    - 1948, B 0001 - 1182, 3746
    - 1948, B 1183 - 2376, 3747
    - 1948, B 2377 - 2487, 3748
    - 1949, A 0001 - 1194, 3749
    - 1949, A 1195 - 2387, 3750
    - 1949, A 2388 - 2730, 3751
    - 1949, B 0001 - 1194, 3752
    - 1949, B 1195 - 2387, 3753
    - 1949, B 2388 - 2730, 3754
    - 1949, C 0001 - 0389, 3755
    - 1950, A 0001 - 1191, 3756
    - 1950, A 1192 - 2375, 3757
    - 1950, A 2376 - 2431, 3758
    - 1950, B 0001 - 1188, 3759
    - 1950, B 1189 - 2374, 3760
    - 1950, B 2375 - 2455, 3761
    - 1950, C 0001 - 1074, 3762
    - 1950, C 1075 - 2148, 3763
    - 1950, C 2149 - 3222, 3764
    - 1950, C 3223 - 3744, 3765
  - 's-Gravenzande, 1943 - 1950; 3766-3772, ---
    - 1943, ---
    - 1944, 3766
    - 1945, 3767
    - 1946, 3768
    - 1947, 3769
    - 1948, 3770
    - 1949, 3771
    - 1950, 3772
  - Groot-Ammers, 1943 - 1950; 3773-3780
    - 1943, 3773
    - 1944, 3774
    - 1945, 3775
    - 1946, 3776
    - 1947, 3777
    - 1948, 3778
    - 1949, 3779
    - 1950, 3780
  - Haastrecht, 1943 - 1950; 3781-3788
    - 1943, 3781
    - 1944, 3782
    - 1945, 3783
    - 1946, 3784
    - 1947, 3785
    - 1948, 3786
    - 1949, 3787
    - 1950, 3788
  - Hardinxveld, 1943 - 1950; 3797-3804
    - 1943, 3797
    - 1944, 3798
    - 1945, 3799
    - 1946, 3800
    - 1947, 3801
    - 1948, 3802
    - 1949, 3803
    - 1950, 3804
  - Hazerswoude, 1943 - 1950; 3805-3810, ---
    - 1943, ---
    - 1944, ---
    - 1945, 3805
    - 1946, 3806
    - 1947, 3807
    - 1948, 3808
    - 1949, 3809
    - 1950, 3810
  - Heenvliet, 1943 - 1950; 3811-3818
    - 1943, 3811
    - 1944, 3812
    - 1945, 3813
    - 1946, 3814
    - 1947, 3815
    - 1948, 3816
    - 1949, 3817
    - 1950, 3818
  - Heerjansdam, 1943 - 1950; 3819-3826
    - 1943, 3819
    - 1944, 3820
    - 1945, 3821
    - 1946, 3822
    - 1947, 3823
    - 1948, 3824
    - 1949, 3825
    - 1950, 3826
  - Hei- en Boeicop, 1943 - 1950; 3827-3834
    - 1943, 3827
    - 1944, 3828
    - 1945, 3829
    - 1946, 3830
    - 1947, 3831
    - 1948, 3832
    - 1949, 3833
    - 1950, 3834
  - Heinenoord, 1943 - 1950; 3835-3842
    - 1943, 3835
    - 1944, 3836
    - 1945, 3837
    - 1946, 3838
    - 1947, 3839
    - 1948, 3840
    - 1949, 3841
    - 1950, 3842
  - Hekelingen, 1943 - 1950; 3843-3850
    - 1943, 3843
    - 1944, 3844
    - 1945, 3845
    - 1946, 3846
    - 1947, 3847
    - 1948, 3848
    - 1949, 3849
    - 1950, 3850
  - Hekendorp, 1943 - 1950; 3851-3858
    - 1943, 3851
    - 1944, 3852
    - 1945, 3853
    - 1946, 3854
    - 1947, 3855
    - 1948, 3856
    - 1949, 3857
    - 1950, 3858
  - Hellevoetsluis, 1943 - 1950; 3859-3861
    - 1943 - 1947, 3859
    - 1948 - 1949, 3860
    - 1950, 3861
  - Hendrik-Ido-Ambacht, 1943 - 1950; 3862-3870
    - 1943, 3862
    - 1944, 3863
    - 1945, 001 - 078, 3864
    - 1945, 079 - 084, 3865
    - 1946, 3866
    - 1947, 3867
    - 1948, 3868
    - 1949, 3869
    - 1950, 3870
  - Herkingen, 1943 - 1950; 3871-3878
    - 1943, 3871
    - 1944, 3872
    - 1945, 3873
    - 1946, 3874
    - 1947, 3875
    - 1948, 3876
    - 1949, 3877
    - 1950, 3878
  - Hillegersberg, 1943 - 1950; 3879-3886
    - 1943, 3879
    - 1944, 3880
    - 1945, 3881
    - 1946, 3882
    - 1947, 3883
    - 1948, 3884
    - 1949, 3885
    - 1950, 3886
  - Hillegom, 1943 - 1950; 3887-3894, ---
    - 1943, ---
    - 1944, 3887
    - 1945, 001 - 142, 3888
    - 1945, 143 - 185, 3889
    - 1946, 3890
    - 1947, 3891
    - 1948, 3892
    - 1949, 3893
    - 1950, 3894
  - Hoek van Holland, 1943 - 1950; 3895-3902
    - 1943, 3895
    - 1944, 3896
    - 1945, 3897
    - 1946, 3898
    - 1947, 3899
    - 1948, 3900
    - 1949, 3901
    - 1950, 3902
  - Hoogblokland, 1943 - 1950; 3903-3910
    - 1943, 3903
    - 1944, 3904
    - 1945, 3905
    - 1946, 3906
    - 1947, 3907
    - 1948, 3908
    - 1949, 3909
    - 1950, 3910
  - Hoogvliet, 1943 - 1950; 3911-3917
    - 1943, 3911
    - 1944, 3912
    - 1945, 3913
    - 1946 - 1947, 3914
    - 1948, 3915
    - 1949, 3916
    - 1950, 3917
  - Hoornaar, 1943 - 1950; 3918-3925
    - 1943, 3918
    - 1944, 3919
    - 1945, 3920
    - 1946, 3921
    - 1947, 3922
    - 1948, 3923
    - 1949, 3924
    - 1950, 3925
  - Katwijk, 1943 - 1950; 3926-3932, ---
    - 1943, ---
    - 1944, 3926
    - 1945, 3927
    - 1946, 3928
    - 1947, 3929
    - 1948, 3930
    - 1949, 3931
    - 1950, 3932
  - Kedichem, 1943 - 1950; 3933-3940
    - 1943, 3933
    - 1944, 3934
    - 1945, 3935
    - 1946, 3936
    - 1947, 3937
    - 1948, 3938
    - 1949, 3939
    - 1950, 3940
  - Klaaswaal, 1943 - 1950; 3941-3948
    - 1943, 3941
    - 1944, 3942
    - 1945, 3943
    - 1946, 3944
    - 1947, 3945
    - 1948, 3946
    - 1949, 3947
    - 1950, 3948
  - Koudekerk aan den Rijn, 1943 - 1950; 3949-3955, ---
    - 1943, ---
    - 1944, 3949
    - 1945, 3950
    - 1946, 3951
    - 1947, 3952
    - 1948, 3953
    - 1949, 3954
    - 1950, 3955
  - Krimpen aan de Lek, 1943 - 1950; 3956-3963
    - 1943, 3956
    - 1944, 3957
    - 1945, 3958
    - 1946, 3959
    - 1947, 3960
    - 1948, 3961
    - 1949, 3962
    - 1950, 3963
  - Krimpen aan den IJssel, 1943 - 1950; 3964-3971
    - 1943, 3964
    - 1944, 3965
    - 1945, 3966
    - 1946, 3967
    - 1947, 3968
    - 1948, 3969
    - 1949, 3970
    - 1950, 3971
  - Langerak, 1943 - 1950; 3972-3979
    - 1943, 3972
    - 1944, 3973
    - 1945, 3974
    - 1946, 3975
    - 1947, 3976
    - 1948, 3977
    - 1949, 3978
    - 1950, 3979
  - Lange Ruige Weide, 1943 - 1950; 3980-3987
    - 1943, 3980
    - 1944, 3981
    - 1945, 3982
    - 1946, 3983
    - 1947, 3984
    - 1948, 3985
    - 1949, 3986
    - 1950, 3987
  - Leerbroek, 1943 - 1950; 3988-3995
    - 1943, 3988
    - 1944, 3989
    - 1945, 3990
    - 1946, 3991
    - 1947, 3992
    - 1948, 3993
    - 1949, 3994
    - 1950, 3995
  - Leerdam, 1943 - 1950; 3996-4004
    - 1943, 3996
    - 1944, 3997
    - 1945, 001 - 127, 3998
    - 1945, 128 - 133, 3999
    - 1946, 4000
    - 1947, 4001
    - 1948, 4002
    - 1949, 4003
    - 1950, 4004
  - Leiden, 1943 - 1950; 4005-4011, ---
    - 1943, ---
    - 1944, 4005
    - 1945, 4006
    - 1946, 4007
    - 1947, 4008
    - 1948, 4009
    - 1949, 4010
    - 1950, 4011
  - Leiderdorp, 1943 - 1950; 4012-4018, ---
    - 1943, ---
    - 1944, ---
    - 1945, 4012
    - 1946, 001 - 046, 4013
    - 1946, 047, 4014
    - 1947, 4015
    - 1948, 4016
    - 1949, 4017
    - 1950, 4018
  - Leidschendam, 1943 - 1950; 4019-4026, ---
    - 1943, ---
    - 1944, 4019
    - 1945, 001 - 129, 4020
    - 1945, 130 - 147, 4021
    - 1946, 4022
    - 1947, 4023
    - 1948, 4024
    - 1949, 4025
    - 1950, 4026
  - Leimuiden, 1943 - 1950; 4027-4032, ---
    - 1943., ---
    - 1944., ---
    - 1945, 4027
    - 1946, 4028
    - 1947, 4029
    - 1948, 4030
    - 1949, 4031
    - 1950, 4032
  - Lekkerkerk, 1943 - 1950; 4033-4042
    - 1943, 4033
    - 1944, 001 - 054, 4034
    - 1944, 055 - 064, 4035
    - 1945, 001 - 054, 4036
    - 1945, 055 - 062, 4037
    - 1946, 4038
    - 1947, 4039
    - 1948, 4040
    - 1949, 4041
    - 1950, 4042
  - Lexmond, 1943 - 1950; 4043-4051
    - 1943, 4043
    - 1944, 001 - 017, 4044
    - 1944, 018 - 020, 4045
    - 1945, 4046
    - 1946, 4047
    - 1947, 4048
    - 1948, 4049
    - 1949, 4050
    - 1950, 4051
  - De Lier, 1943 - 1950; 4052-4057, ---
    - 1943, ---
    - 1944, ---
    - 1945, 4052
    - 1946, 4053
    - 1947, 4054
    - 1948, 4055
    - 1949, 4056
    - 1950, 4057
  - Lisse, 1943 - 1950; 4058-4064, ---
    - 1943, ---
    - 1944, 4058
    - 1945, 4059
    - 1946, 4060
    - 1947, 4061
    - 1948, 4062
    - 1949, 4063
    - 1950, 4064
  - Maasdam, 1943 - 1950; 4065-4072
    - 1943, 4065
    - 1944, 4066
    - 1945, 4067
    - 1946, 4068
    - 1947, 4069
    - 1948, 4070
    - 1949, 4071
    - 1950, 4072
  - Maasland, 1943 - 1950; 4073-4080
    - 1943, 4073
    - 1944, 4074
    - 1945, 4075
    - 1946, 4076
    - 1947, 4077
    - 1948, 4078
    - 1949, 4079
    - 1950, 4080
  - Maassluis, 1943 - 1950; 4081-4089
    - 1943, 4081
    - 1944, 4082
    - 1945, 4083
    - 1946, 4084
    - 1947, 4085
    - 1948, 001 - 072, 4086
    - 1948, 073 - 083, 4087
    - 1949, 4088
    - 1950, 4089
  - Meerkerk, 1943 - 1950; 4090-4097
    - 1943, 4090
    - 1944, 4091
    - 1945, 4092
    - 1946, 4093
    - 1947, 4094
    - 1948, 4095
    - 1949, 4096
    - 1950, 4097
  - Melissant, 1943 - 1950; 4098-4105
    - 1943, 4098
    - 1944, 4099
    - 1945, 4100
    - 1946, 4101
    - 1947, 4102
    - 1948, 4103
    - 1949, 4104
    - 1950, 4105
  - Middelharnis, 1943 - 1950; 4106-4113
    - 1943, 4106
    - 1944, 4107
    - 1945, 4108
    - 1946, 4109
    - 1947, 4110
    - 1948, 4111
    - 1949, 4112
    - 1950, 4113
  - Moerkapelle, 1943 - 1950; 4114-4121
    - 1943, 4114
    - 1944, 4115
    - 1945, 4116
    - 1946, 4117
    - 1947, 4118
    - 1948, 4119
    - 1949, 4120
    - 1950, 4121
  - Molenaarsgraaf, 1943 - 1950; 4122-4130
    - 1943, 4122
    - 1944, 001 - 012, 4123
    - 1944, 013 - 015, 4124
    - 1945, 4125
    - 1946, 4126
    - 1947, 4127
    - 1948, 4128
    - 1949, 4129
    - 1950, 4130
  - Monster, 1943 - 1950; 4131-4136, ---
    - 1943, ---
    - 1944, ---
    - 1945, 4131
    - 1946, 4132
    - 1947, 4133
    - 1948, 4134
    - 1949, 4135
    - 1950, 4136
  - Moordrecht, 1943 - 1950; 4137-4144
    - 1943, 4137
    - 1944, 4138
    - 1945, 4139
    - 1946, 4140
    - 1947, 4141
    - 1948, 4142
    - 1949, 4143
    - 1950, 4144
  - Mijnsheerenland, 1943 - 1950; 4145-4154
    - 1943, 4145
    - 1944, 001 - 030, 4146
    - 1944, 031 - 035, 4147
    - 1945, 001 - 030, 4148
    - 1945, 031 - 044, 4149
    - 1946, 4150
    - 1947, 4151
    - 1948, 4152
    - 1949, 4153
    - 1950, 4154
  - Naaldwijk, 1943 - 1950; 4155-4160, ---
    - 1943, ---
    - 1944, ---
    - 1945, 4155
    - 1946, 4156
    - 1947, 4157
    - 1948, 4158
    - 1949, 4159
    - 1950, 4160
  - Nieuw-Beijerland, 1943 - 1950; 4161-4168
    - 1943, 4161
    - 1944, 4162
    - 1945, 4163
    - 1946, 4164
    - 1947, 4165
    - 1948, 4166
    - 1949, 4167
    - 1950, 4168
  - Nieuwenhoorn, 1943 - 1950; 4169-4173
    - 1943, 4169
    - 1944, 4170
    - 1945 - 1947, 4171
    - 1948 - 1949, 4172
    - 1950, 4173
  - Nieuwerkerk aan den IJssel, 1943 - 1950; 4174-4181
    - 1943, 4174
    - 1944, 4175
    - 1945, 001 - 060, 4176
    - 1945, 061 - 063, 4177
    - 1946, 4178
    - 1947, 4179
    - 1948, 4180
    - 1949 - 1950, 4181
  - Nieuwe-Tonge, 1943 - 1950; 4182-4183
    - 1943 - 1949, 4182
    - 1950, 4183
  - Nieuw-Helvoet, 1943 - 1950; 4184-4190
    - 1943, 4184
    - 1944, 4185
    - 1945, 4186
    - 1946 - 1947, 4187
    - 1948, 4188
    - 1949, 4189
    - 1950, 4190
  - Nieuwkoop, 1943 - 1950; 4191-4197, ---
    - 1943, ---
    - 1944, 4191
    - 1945, 4192
    - 1946, 4193
    - 1947, 4194
    - 1948, 4195
    - 1949, 4196
    - 1950, 4197
  - Nieuwland, 1943 - 1950; 4198-4205
    - 1943, 4198
    - 1944, 4199
    - 1945, 4200
    - 1946, 4201
    - 1947, 4202
    - 1948, 4203
    - 1949, 4204
    - 1950, 4205
  - Nieuw-Lekkerland, 1943 - 1950; 4206-4213
    - 1943, 4206
    - 1944, 4207
    - 1945, 4208
    - 1946, 4209
    - 1947, 4210
    - 1948, 4211
    - 1949, 4212
    - 1950, 4213
  - Nieuwpoort, 1943 - 1950; 4214-4221
    - 1943, 4214
    - 1944, 4215
    - 1945, 4216
    - 1946, 4217
    - 1947, 4218
    - 1948, 4219
    - 1949, 4220
    - 1950, 4221
  - Nieuwveen, 1943 - 1950; 4222-4229, ---
    - 1943, ---
    - 1944, 4222
    - 1945, 001 - 086, 4223
    - 1945, 087 - 147, 4224
    - 1946, 4225
    - 1947, 4226
    - 1948, 4227
    - 1949, 4228
    - 1950, 4229
  - Noordeloos, 1943 - 1950; 4230-4237
    - 1943, 4230
    - 1944, 4231
    - 1945, 4232
    - 1946, 4233
    - 1947, 4234
    - 1948, 4235
    - 1949, 4236
    - 1950, 4237
  - Noordwijk, 1943 - 1950; 4238-4246, ---
    - 1943, ---
    - 1944, 4238
    - 1945, 4239
    - 1946, 001 - 206, 4240
    - 1946, 207 - 213, 4241
    - 1947, 001 - 205, 4242
    - 1947, 206 - 218, 4243
    - 1948, 4244
    - 1949, 4245
    - 1950, 4246
  - Noordwijkerhout, 1943 - 1950; 4247-4252, ---
    - 1943, ---
    - 1944, ---
    - 1945, 4247
    - 1946, 4248
    - 1947, 4249
    - 1948, 4250
    - 1949, 4251
    - 1950, 4252
  - Nootdorp, 1943 - 1950; 4253-4259, ---
    - 1943, ---
    - 1944, 4253
    - 1945, 4254
    - 1946, 4255
    - 1947, 4256
    - 1948, 4257
    - 1949, 4258
    - 1950, 4259
  - Numansdorp, 1943 - 1950; 4260-4267
    - 1943, 4260
    - 1944, 4261